臺灣臺南地方法院刑事判決　　　　　　　 93年度金易字第1號
公　訴　人　臺灣台南地方法院檢察署檢察官
被　　　告　丙○○　男　71歲.
　　　　　　戊○○　男　66歲.
共　　　同
選任辯護人　張文嘉律師
上列被告等因背信案件，經檢察官提起公訴（92年度營偵字第
1246號），本院判決如下：
    主  文
丙○○共同連續為他人處理事務，意圖為第三人不法之利益，而
為違背任務之行為，致生損害於本人之財產，處有期徒刑陸月，
併科罰金壹萬元。有期徒刑如易科罰金，罰金如易服勞役，均以
佰元折算壹日。
戊○○共同為他人處理事務，意圖為第三人不法之利益，而為違
背任務之行為，致生損害於本人之財產，處有期徒刑肆月，併科
罰金壹萬元。有期徒刑如易科罰金，罰金如易服勞役，均以佰
元折算壹日。
    事  實
一、丙○○於民國83年5月至85年1月間，擔任臺南縣柳營鄉農會
    （下稱柳營鄉農會）代理總幹事，戊○○時任柳營鄉農會信
    用部主任，均負責該農會信用部有關放款、鑑價、核貸等業
    務之審核及督導，均係為柳營鄉農會處理事務之人。明知渠
    等執行放款審核業務時，須遵行柳營鄉農會之會員代表大會
    決議授權核貸之額度，並應考量借款人之信用評等情形，避
    免造成呆帳，以維護柳營鄉農會全體會員之財產權利。詎丙○○、戊○○均出於為第三人不法利益之意圖，而為以下違
    背任務之行為：
  (一)83年11月間，戴德虎提供廖芳佑所有坐落臺南縣後壁鄉○○○段下寮小段第164地號旱地（面積9,888平方公尺），向柳
    營鄉農會辦理抵押借款。經該農會主辦人員丁○○於83年11
    月23日鑑定結果，該土地公告地價每平方公尺為新台幣（下
    同）400元，惟因該土地種植果樹，丁○○乃依規定加成2成
    ，鑑定為每平方公尺480元，總值為474萬6千2百40元。丙○○明知依柳營鄉農會83年度會員代表大會第12號議案決議，
    主管對於經評估具有特殊價值之不動產，最高僅得依估價人
    員評估之成數，再提高加成5成，據以核定貸款額度。意即
    丙○○僅得在672萬3千8百40元之範圍內核定貸款額度（400
    ×1.7×9,888＝6,723,840）。詎丙○○並無任何時價或具
    體成交實例得以證明上開土地具有特殊價值，逾主管權限，
    於83年11月25日在擔保物鑑定報告上，逕批註加成貸款至
    700萬元。嗣戴德虎因未能正常繳息，經拍賣上開設定抵押
    之土地多次，均無人應買。柳營鄉農會乃轉入呆帳轉銷375
    萬8千元，損失率高達53.7%，致生損害於柳營鄉農會之財產
    。
  (二)84年7月間，楊豐林以臺南縣柳營鄉○○段311等地號之土地
    共4筆為擔保，向柳營鄉農會申辦抵押借款。經丁○○鑑價
    後，徵信人員發現楊豐林之支票存款帳戶於79年8月11日經
    往來銀行公告為拒絕往來戶，且向柳營鄉農會之信用借款本
    金19萬元，亦於80年9月轉入催收。經辦人員己○○遂於調
    查意見上註載楊豐林信用程度不良等語。詎丙○○基於背信
    之概括犯意，與戊○○出於共同之犯罪意思聯絡，無視己○○上開信用不良之記載，由戊○○於84年8月1日在借款申請
    書上擬具准予貸款2年之意見，丙○○隨即於翌日批示貸放
    654 萬元予楊豐林。詎楊豐林自84年12月起即未正常繳息，
    致生損害於柳營鄉農會之財產。
二、案經法務部調查局臺南縣調查站報請臺灣臺南地方法院檢察
    署檢察官偵查起訴。
    理  由
壹、被告丙○○及其選任辯護人之辯解：
  一、戴德虎案：
    (一)戴德虎所提供的土地是果園，依柳營鄉農會83年度會員代
      表大會第12號議案規定，得按當年度公告地價加成8成貸
      款。戴德虎上開土地當時之公告地價為395萬5千2百元，
      加8成後為711萬9千3百60元，已較實際貸放給戴德虎之
      700萬元為高。
    (二)又依上開柳營鄉農會83年度會員代表大會第12號議案規定
      ，不動產如經評估有特殊價值，授權主管視信用程度及參
      酌時價提高加成核定之，但最高不得超過5成。縱上開土
      地僅能加成6成，但上開土地坐落在烏樹林糖廠附近，糖
      廠土地開發可期，勢必帶動附近土地價值，故依上開規定
      再加成後即超過700萬元。被告同意核放700萬元予戴德虎
      ，並未逾授權範圍。
    (三)當時被告曾批示追加保證人劉三旺。況且戴德虎尚有樓房
      一棟，雖然並未設定抵押權予柳營鄉農會，但戴德虎在借
      款當時是有資力的。再者，戴德虎一直依約繳納利息，一
      直到後來土地跌價，才未繳交。
  二、楊豐林案：被告是依據戊○○批示的內容來核准的，並未
      違法。
貳、被告戊○○及其選任辯護人之辯解：
  一、楊豐林案徵信人員雖然記載楊豐林在80年曾向柳營鄉農會
      借了一筆信用貸款，但他在80年9月轉催收後就已經在81
      年4月還清了。
  二、至於楊豐林甲存拒絕往來是在79年間，距離本案貸款已經
      很久了，楊豐林並沒有信用不良情形。
  三、楊豐林是辦理抵押貸款，抵押貸款是要看擔保品價值是否
      足夠，當時他所提供的擔保品是足夠的，更何況法院第一
      拍的底價是1,600多萬元。
、認定犯罪事實所憑之證據及其認定之理由暨對於被告有利之
    證據不採納之理由：
  一、戴德虎案：
    (一)查83年11月間，戴德虎提供廖芳佑所有坐落臺南縣後壁鄉
      ○○○段下寮小段第164地號旱地（面積9,888平方公尺）
      ，向柳營鄉農會辦理抵押借款。經該農會主辦人員丁○○
      於83年11月23日鑑定結果，該土地公告地價每平方公尺為
      400元，惟因該土地種植果樹，丁○○乃依規定加成2成，
      鑑定為每平方公尺480元，總值為474萬6千2百40元。丁○○原擬具意見：「設定570萬元」，經被告丙○○批示「
      「准予設定840萬元，貸700萬元」等情，業據證人丁○○
      於本院審理時證述綦詳，並有柳營鄉農會借款申請書、放
      款信用調查表、抵押土地明細表、擔保物鑑定報告（均影
      本）各一份在卷可稽（附於調查卷第23-25頁）。
    (二)次查，柳營鄉農會83年度會員代表大會第12號議案決議第
      2項規定：「擔保放款最高額度新台幣二千五百萬元，估
      價辦法如下：果園、林地按當年度公告地價加成，最高
      不得超過8成。．．．(二)上項之不動產，經評估如有特殊
      價值，依估價辦法評估後，授權主管視信用程度及參酌時
      價提高加成核定之。」有上開議案決議事項一紙在卷可稽
      。依上開規定，所謂果園得在8成限度內加成估價，乃估
      價人員於辦理不動產估價時之作業規定，並非謂主管得依
      本條規定，不經估價人員估價，逕依土地當年度公告地價
      加成8成核貸等情，亦據證人丁○○於本院證述在卷可按
      。另觀之上開條文使用「估價辦法」、「由評估人員依實
      際年限辦理」之文義，並對照授權主管加成之規定，必須
      先經「依估價辦法評估後」程序，主管始得視信用程度及
      參酌時價提高加成核貸等規定亦明。被告丙○○辯稱伊得
      逕依當年度公告地價加成8成核貸，即711萬9千3百60元，
      在此範圍內核貸均屬合法云云，顯然曲解規定，自非足採
      。
    (三)再者，上開柳營鄉農會83年度會員代表大會第12號議案決
      議有關授權主管提高加成核貸之規定，其文義為「授權主
      管視信用程度及參酌時價『提高加成』核定之。」意即經
      評估具有特殊價值之不動產，先由估價人員估價後，主管
      認為所估價格低於不動產之價值時，得提高估價人員之加
      成後核貸，但最高不得超過5成。設估價人員係按當年度
      公告地價加成2成估價，主管權限最高僅得提高加成至7成
      核貸；以果園為例，估價人員倘按當年度公告地價加成至
      最高8成估價，惟該果園地確具有特殊價值，主管得提高
      加成最高至13成核貸（8成加5成）。但並非謂主管得無視
      於估價人員之估價結果，得逕加成至最高13成後核貸之。
      蓋倘如此解釋，則失卻本議案就估價人員及主管分別設置
      不同權限之規定原意矣。本案土地之公告地價為每平方公
      尺400元，丁○○加成2成，鑑定為每平方公尺480元。主
      管權限最多僅得提高加成至7成，即每平方公尺為680元，
      最高僅得核貸672萬3千8百40元（400×1.7×9,888＝
      6,723,840）。詎被告丙○○竟批註加成貸款至700萬元，
      顯已違反上開規定。被告丙○○既違反柳營鄉農會內部作
      業規定核貸，已逾其主管地位之裁量權範圍，自屬違法。
      更何況，依上開議案規定，主管提高加成，亦非得任意為
      之，而需經評估確具有特殊價值，並參酌借款人之信用程
      度及時價後決定。本件被告丙○○逕行核貸700萬元，亦
      未見有任何評估、時價等具體資料可以證明該土地具有特
      殊價值。被告丙○○在無任何佐證資料之情形下，逕行核
      貸700萬元，亦屬裁量權濫用之違法。被告丙○○違法貸
      放，顯有違背其任務之行為。至於是否另徵提具有資力之
      保證人或借款人是否具有資力，均無礙於其違反作業規定
      之成立。被告丙○○辯稱伊另徵提劉三旺為保證人，戴德
      虎具有資力，伊並未違法云云，顯非可採。另證人丁○○
      於本院證稱：「主管可以依照我鑑定的474萬元再乘以1.5
      ，得出核定的放款金額」云云，與上開規定不合，不足據
      為有利於被告丙○○之有利認定依據。
    (四)又戴德虎因未能正常繳息，經拍賣上開設定抵押之土地多
      次，均無人應買。柳營鄉農會乃轉入呆帳轉銷375萬8千元
      ，損失率高達53.7%等情，亦有財政部金融局92年5月5日
      台融局(六)字第0926000129號函及中央存款保險公司檢查報
      告各一份在卷可稽。被告丙○○所為上開違背任務之行為
      ，已生損害於柳營鄉農會之財產甚明。
    (五)證人吳明芳於本院亦證稱：伊從事20餘年之農會業務，從
      未有主管逾其估價價額，而直接批示貸放之情形等語。依
      一般銀行估價貸放慣例，銀行主管為避免引起超貸之質疑
      ，在無其他資料足以佐證經辦人員估價過低前，絕無逕行
      逾經辦人員估價之價額而批示貸放者。被告丙○○於調查
      局訊問時亦供稱：因為戴德虎要求借款700萬元，為了滿
      足借款戶的要求，我才批示「加一有資產保證人，准予設
      定840萬，並貸放700萬元」等語（調查卷第5頁參照）。
      綜上證據，被告丙○○身為代理總幹事，竟違法貸放，顯
      有為戴德虎不法利益之意圖。
  二、楊豐林案：
    (一)84年7月間，楊豐林以臺南縣柳營鄉○○段311等地號之土
      地共4筆為擔保，向柳營鄉農會申辦抵押借款。經丁○○
      鑑價後，徵信人員發現楊豐林之支票存款帳戶於79年8月
      11日經往來銀行公告為拒絕往來戶，且於80年間曾向柳營
      鄉農會之信用借款本金19萬元，借款不久，即於80年2月
      未正常繳息，80年9月轉入催收，迄81年4月6日始行償還
      。經辦人員己○○遂於調查意見上註載楊豐林信用程度不
      良等語。詎戊○○仍於84年8月1日在借款申請書上擬具准
      予貸款2年之意見，丙○○隨即於翌日批示貸放654萬元予
      楊豐林。楊豐林則自84年12月起即未正常繳息，所提供之
      擔保土地遂經拍賣，然因故均為流標，事後方由該農會之
      理事長私人名義，以900萬元參加標購，標購金額則以該
      農會短期墊款項下支出辦理等情，亦據證人康己○○於偵
      查及本院證述綦詳，並有柳營鄉農會借款申請書、放款信
      用調查表、抵押土地明細表、擔保物鑑定報告、簽呈、本
      院民事執行處通知（均影本）各一份（附於調查卷第
      26-31頁）及柳營鄉農會現金收入傳票影本一紙（附於本
      院卷第61頁）在卷可稽。
    (二)查楊豐林既經往來銀行公告為拒絕往來戶，80年間信用借
      款本金亦僅19萬元，借款後不久，即未正常繳息，轉入催
      收，足見其信用不良。被告辯稱楊豐林之拒絕往來公告距
      離本案貸款已有相當時日，信用借款亦已於81年4月6日清
      償，並無信用不良情形云云，顯不足採。證人即經辦人員
      康己○○並已加註楊豐林信用不良之警句，且於信用調查
      表中勾選償債能力稍差、信譽稍差等選項。被告丙○○、
      戊○○身為柳營鄉農會之代理總幹事、信用部主任，均係
      嫻熟放款作業業務之人。依一般銀行作業慣例，對於拒絕
      往來戶且借款經轉催收等信用不良之客戶，當無甘冒被倒
      帳風險，再行貸借款項之理。被告告戊○○及丙○○二人
      ，無視估價及徵信人員對於貸款對象之財力評估，卻仍違
      背渠等應為該農會增添收益及減少虧損之任務，逕予決定
      貸款，足認被告戊○○及丙○○二人所為，係屬違背其任
      務之行為，而有為楊豐林不法利益之意圖。另楊豐林所提
      供擔保之不動產，經拍賣後，由柳營鄉農會以遠高於本金
      之950萬元競標承受，前已先行轉銷呆帳475萬元，所承受
      之擔保品已逾4年尚未處分完畢等情，亦有亦有財政部金
      融局92年5月5日台融局(六)字第0926000129號函及中央存款
      保險公司檢查報告各一份在卷可稽。被告丙○○、戊○○
      所為上開違背任務之行為，已生損害於柳營鄉農會之財產
      甚明。被告辯稱楊豐林是辦理抵押貸款，抵押貸款是要看
      擔保品價值是否足夠，當時他所提供的擔保品是足夠的云
      云。惟銀行或農會信用部係以放款收取利息為其主要收入
      來源，與資產處理公司以處分資產獲利者，迥然相同。銀
      行為避免造成逾放、呆帳等損及營收之情事發生，設有不
      動產價值評估、債務人信用調查、徵信、保證人對保等層
      層管制，目的即在降低風險，求取最大利益。倘被告上開
      辯詞可採，銀行可不用再設徵信部門，只要徵提足額之擔
      保品，不論債務人信用之良窳，均可一應放款。至於日後
      擔保品處分結果是獲利或虧損、擔保品處分期間因轉銷呆
      帳之虧損，均可不問，此與銀行作業顯然有悖。被告上開
      辯詞顯係卸責之詞，不足採信。
肆、被告所犯罪名及量刑審酌：
  一、核被告丙○○、戊○○為他人處理事務，意圖為第三人不
      法之利益，而為違背任務之行為，致生損害於本人之財產
      ，所為均係犯刑法第342條第1項之背信罪。
  二、被告丙○○就上開違反任務貸款予戴德虎、楊豐林之二行
      為，時間緊接，所犯罪名相同，顯係出於概括之犯意為之
      ，為連續犯，爰依刑法第56條之規定以一罪論，並加重其
      刑。
  三、被告丙○○、戊○○就違反任務貸放予楊豐林之犯行，兩
      人間有犯意之聯絡，行為之分擔，均為共同正犯。
  四、爰審酌被告身為柳營鄉農會之代理總幹事、信用部主任，
      兼負該農會營運之重責大任。對於違反主管權限或信用不
      良等顯然不應貸款之個案，均經主辦人員期前作業簽示，
      仍故為違反任務之貸放行為，造成該農會虧損，損及全體
      會員權益，犯後仍不知悔改，飾詞辯解，犯後態度不佳，
      本應量以重刑。惟考量被告兩人均已年邁，不適合入監服
      刑及其他一切情狀，分別量處如主文所示之刑。並就有期
      徒刑易科罰金及罰金易服勞役，定其折算標準。
伍、不另諭知無罪部分：
  一、公訴意旨另以：84年8月間，林清和以臺南縣柳營鄉○○
      段37-1及38地號等2筆土地為擔保，向柳營鄉農會申辦貸
      款357萬元，經估價人員丁○○估價後，依該農會84年度
      會員代表大會之決議，將林清和所提供之土地之土地增值
      稅記載於不動產鑑定及次序調查表上，時任信用部主任之
      戊○○，及代理總幹事丙○○明知依該決議，需將擔保品
      估價結果扣除土地增值稅後方得予以核放貸款，詎戊○○
      及丙○○竟未將土地增值稅額扣除，反配合林清和之需求
      ，將357萬元全數貸予林清和，嗣因林清和自86年1月起即
      未繼續繳息，所提供擔保之上開土地經拍賣程序亦均流標
      ，終由柳營鄉農會於87年3月自行承受，致生損害於該農
      會之財產。因認被告丙○○、戊○○此一部分亦涉犯背信
      罪嫌。
  二、公訴人指出之證據方法：
    (一)依柳營鄉農會84年度會員代表大會第12號議案決議規定：
      「土地按當年度公告地價加減十成範圍估價，扣除應計增
      值稅貸放。（加減成數由評估人員參酌時價扣除應計增值
      稅後在六成以內核定）。」林清和申辦貸款時所提出之擔
      保土地之市價為5,238,091元，當年度之土地增值稅為
      2,027,704元，市價扣除土地增值稅後之價格為3,210,387
      元。3,210,387元之6成，即1,926,232元，係被告戊○○
      及丙○○得加成之最高額度。再依上開決議條項所載，本
      件貸款案之公告地價3,578,640，加上最高加成貸放額度
      之1,926,232元扣除土地增值稅後，可貸放予林清和之額
      度最高應為3,477,168。被告戊○○及丙○○二人於審核
      本件貸款案時，未予扣除土地增值稅，逕以林清和所申貸
      之357萬元全數核貸，顯已違背上開會員大會之決議。
    (二)證人丁○○於偵查中證述，經估價後，依該農會八十四年
      度會員代表大會第12號議案決議，已將林清和所提供之土
      地之土地增值稅記載於不動產鑑定及次序調查表上。並有
      不動產鑑定及次序調查表在卷可參。
    (三)林清和於取得貸款款項後，自86年1月份起，即未依約繳
      納利息。所提供之土地經多次拍賣亦均告流標，事後方由
      柳營鄉農會於87年3月，以3,327,000元自行承受，有執行
      結果簽呈在卷可稽。
  三、被告及其選任辯護人之辯解：
    (一)被告丙○○：林清和案，雖然抵押土地明細表上是被告簽
      章，但准予核貸是新任總幹事甲○○蓋章核准。
    (二)被告戊○○：依照調查表上記載土地價值3,578,640元，
      扣除增值稅後，因為價值不夠，所以經辦人員才會加註意
      見，表示雖然鑑定價格不足，但該土地地段佳，所以仍以
      公告地價估放。林清和案是借新還舊，土地原來是跟他人
      共有，分割後計算價值比之前少了一點點。因為地段好，
      所以才同意以公告地價核准，並未逾主管可以加成的權限
      。
    (三)選任辯護人：依柳營鄉農會84年度會員代表大會第12號議
      案決議規定：「上項不動產，經評估如有特殊價值，依估
      價辦法評估後授權主管視信用程度及參酌鄰近地段相似位
      置之買賣成交資料（契約書最近半年內），提高原估貸放
      金額加成核貸之，但最高不得超過3成」。承辦人丁○○
      於勘估後，在「不動產鑑定及次序調查表」上記載：「本
      件經評估地段佳，雖鑑定價格不足，但仍以公告地價估放
      」。故依規定最高可貸放金額雖僅為3,477,168元，但被
      告依承辦人員丁○○之意見，以擔保土地具有價值而同意
      按公告地價3,578,640元核放357萬元，並未逾授權範圍。
  四、得心證之理由：
    (一)按柳營鄉農會84年度會員代表大會第12號議案決議規定：
      「土地按當年度公告地價加減十成範圍估價，扣除應計增
      值稅貸放。（加減成數由評估人員參酌時價扣除應計增值
      稅後在六成以內核定）。」「上項不動產，經評估如有特
      殊價值，依估價辦法評估後授權主管視信用程度及參酌鄰
      近地段相似位置之買賣成交資料（契約書最近半年內），
      提高原估貸放金額加成核貸之，但最高不得超過3成」。
      前者為估價人員於辦理不動產估價時之作業規定，後者則
      為主管加成權限規定，已見前述，並據證人丁○○於本院
      證述在卷可按。
    (二)查林清和申辦貸款時所提出擔保土地之市價為5,238,091
      元，當年度之土地增值稅為2,027,704元，公告地價則為
      3,578,640元等情，有不動產鑑定及次序調查表影本一份
      在卷可稽（附於偵查卷第47頁）。依上開柳營鄉農會84年
      度會員代表大會第12號議案決議規定，估價人員最高得估
      定之最高價額為3,477,168元（5,238,091－2,027,704 ＝
      3,210,387。3,210,387×6＝1,926,232。3,578,640＋
      1,926,232－2,027,704＝3,477,168）。被告如行使其最
      高3成之加成權限，在公告地價3,578,640元之範圍內，貸
      放357萬元，仍屬合法。林清和所提供之土地，位處柳營
      市中心內，毗鄰新營信用合作社及菜市場。估價人員即丁○○評估後，乃加註「本件經評估地段佳，雖鑑定價格不
      足，但仍以公告地價估放」等情，有不動產鑑定及次序調
      查表影本一紙可稽。另林清和信用情形良好，上開土地市
      價達5,238,091萬等情，亦有上開不動產鑑定及次序調查
      表影本一紙、柳營鄉農會放款信用調查表、柳營鄉農會借
      款申請書影本各一紙在卷可稽。被告倘行使主管加成權限
      ，以該土地經評估具有特殊價值，並參酌林清和之信用情
      形良好及土地之市價逾公告地價甚多等情，貸放357萬元
      ，並未違反上開柳營鄉農會84年度會員代表大會第12號議
      案決議之規定。被告辯稱本件並未逾越主管加成權限等語
      ，應可採信。
    (三)再者，證人丁○○於本院證稱：本件是重估，原先即已貸
      放林清和357萬元。此次因土地分割，原抵押土地地號已
      有變更，乃重新進行估價。經扣除土地增值稅後，不足原
      貸放予林清和之357萬元，但該土地因具有特殊價值，所
      以才鑑定為357萬元，呈交主管批示加成等語（本院審理
      筆錄參照）。另證人即柳營鄉農會現任總幹事甲○○亦證
      稱：本案因為林清和原提供抵押之土地分割，造成地號變
      更，為了標的物明確，才進行重估，並重行製作文件，重
      估後並沒有再放款。本案鑑定是在丙○○任內鑑定的，由
      我在85年8月27批示核准貸放，本件是借新還舊等語（本
      院審理筆錄參照）。綜上證人丁○○及甲○○所證，林清
      和案原已貸放357萬元，但因設定抵押之土地進行分割，
      造成抵押標的物實際上雖未變動，但地號已有變更。柳營
      鄉農會乃進行土地重估作業，目的除更正地號外，當然亦
      需重新對土地進行估價，就林清和所分得之土地現況價值
      與未分割前之價值比較有無昇降。惟林清和借款當時，柳
      營鄉農會並無放款需先扣除土地增值稅之規定，嗣進行重
      估之84年，規定始變更為扣除土地增值稅後貸放。惟重估
      當時原借款尚未到期，迄85年8月27日屆期時，始由證人
      甲○○批示仍核准貸放357萬元，形式上雖未再放款357萬
      元，實際上係原借款之屆期換單，仍為新的借貸契約，舊
      契約已因期間屆至而消滅。依上開規定，甲○○如欲再核
      准貸放357萬元，仍需扣除土地增值稅後為之。
    (四)被告丙○○、戊○○固均曾於84年8月21日在丁○○所為
      之鑑定報告上用印核准丁○○所簽：「設定429萬元」意
      見。惟84年8月21日核准當時，因林清和借款尚未屆期，
      故亦無從批准核貸357萬元。迄85年8月27日林清和借款屆
      期時，始由證人甲○○批示仍核准貸放357萬元，此有借
      款申請書影本一紙在卷可稽（附於調查卷第32頁）。被告
      既未批示核貸款項，縱事後造成呆帳，亦非被告行為所致
      。公訴人認本件亦係被告批示核貸，顯有誤會。惟公訴人
      既認本件與前開有罪部分具有連續犯裁判上一罪關係，爰
      不另為無罪之諭知。
陸、適用之法條：刑事訴訟法第299條第1項前段，刑法第28條、
    第56條、第342條第1項、第41條第1項前段、第42條第2項，
    罰金罰鍰提高標準條例第1條前段、第2條。
本案經檢察官乙○○到庭執行職務。
中　　華　　民　　國　　94　　年　　4　　月　　20　　日
　　　　　　　　　刑事第五庭   審判長法　官　林英志
                                     法  官  包梅真
                                     法  官  徐文瑞
以上正本證明與原本無異。
如不服本判決，應於判決送達後10日內，向本院提出上訴狀。
　　　　　　　　　　　     　　　　　書記官  許悉愛
中　　華　　民　　國　　94　　年　　4　　月　　20　　日
附錄本案論罪科刑法條全文：
中華民國刑法第342條第1項
  為他人處理事務，意圖為自己或第三人不法之利益，或損害本
  人之利益，而為違背其任務之行為，致生損害於本人之財產或
  其他利益者，處五年以下有期徒刑、拘役或科或併科一千元以
  下罰金。
